【裁判字號】    97,易,4729
【裁判日期】    971230
【裁判案由】    竊盜
【裁判全文】
臺灣臺中地方法院刑事判決              97年度易字第4729號
公  訴  人  臺灣臺中地方法院檢察署檢察官
被      告  甲○○
上列被告因加重竊盜案件，經檢察官提起公訴（97年度偵字第25
472號），本院改依簡式審判程序審理，茲判決如下：
    主  文
甲○○攜帶兇器竊盜，處有期徒刑柒月，扣案之鋼鋸壹支沒收；
又攜帶兇器竊盜，處有期徒刑柒月，扣案之鋼鋸壹支沒收；又攜
帶兇器竊盜，未遂，處有期徒刑肆月，扣案之鋼鋸壹支沒收。應
執行有期徒刑玖月，扣案之鋼鋸壹支沒收。
    犯罪事實
一、甲○○前因贓物案件，經臺灣臺中地方法院判處有刑徒刑1
    月15日，緩刑2年，並於民國96年9月19日確定，現仍在緩刑
    期間內。詎仍不知悔改，復意圖為自己不法之所有，於附表
    編號1、2所示時、地，竊取乙○○等人所有如附表所示之腳
    踏車得逞。嗣甲○○於著手竊取附表編號3 所示之腳踏車時
    ，適為巡邏員警發現，致未能得逞，並扣得作案所用之鋼鋸
    1 支；其後經警徵得甲○○同意後，前往其位於臺中市○區
    ○○○路367 號18樓之17之住處執行搜索，當場在上址客廳
    內查獲2 部腳踏車，而循線查獲如附表編號1、2所示之犯行
    。
二、案經臺中市警察局第二分局報告臺灣臺中地方法院檢察署檢
    察官偵查起訴。
    理  由
一、程序部分：簡式審判程序不適用傳聞法則
  (一)按簡式審判程序之證據調查，不受刑事訴訟法第159條第1項
    規定之限制，刑事訴訟法第273條之2定有明文。此乃因簡式
    審判程序，貴在審判程序之簡省便捷，故調查證據之程序宜
    由審判長便宜行事，以適當之方法行之即可；又因被告對於
    犯罪事實並不爭執，可認定被告亦無行使反對詰問權之意，
    因此有關傳聞證據之證據能力限制規定無庸予以適用。
  (二)本件證人乙○○、丙○○、方瑞德於警詢及偵查中所為之陳
    述，雖為審判外之言詞陳述，其性質為傳聞證據；惟本件訴
    訟係適用簡式審判程序，有審判筆錄在卷可稽，是其於警詢
    及偵查中所為之證言，自均得作為認定事實之證據。
二、認定犯罪事實及量刑審酌之依據：
  (一)被告甲○○之自白。
  (二)證人乙○○（附表編號2車主）、丙○○（附表編號3車主）
    、方瑞德（員警）之證述。
  (三)台中市警察局第二分局搜索扣押筆錄、扣押物品目錄表、刑
    案現場圖、捷安特客戶售後服務卡各1 份，贓物認領保管單
    2紙，及查獲現場暨扣案物品相片9張。
三、核被告甲○○就附表編號1、2所為，係犯刑法第321條第1項
    第3款之加重竊盜罪；就附表編號3所為，係犯刑法第321條
    第1項第3款、第2項之加重竊盜未遂罪。被告所犯上開2次竊
    盜既遂及1 次竊盜未遂犯行，犯意各別，行為互殊，應予分
    論併罰。被告就附表編號3 之犯行，已著手竊盜行為之實施
    ，惟未發生竊取財物之結果，爰依刑法第25條第2 項之規定
    ，減輕其刑。爰審酌被告正值青壯，身強體健卻不思努力，
    反而覬覦被害人之財物，且之前已有贓物犯行之前科，現仍
    於緩刑期間，有臺灣高等法院被告前案紀錄表在卷可參，竟
    仍不思警惕而再犯本案，惡性非輕，惟其犯後坦承犯行，態
    度尚可，且所竊得之財物價值非鉅等一切情狀，分別量處如
    主文所示之刑，並定應執行刑。扣案之鋼鋸1 支為被告所有
    供竊取腳踏車所用之物，應依刑法第38條第1項第2款之規定
    ，宣告沒收。
據上論斷，應依刑事訴訟法第273 條之1第1項、第299條第1項前
段、第310條之2、第454條第1項，刑法第321條第1項第3款、第2
項、第25條第2項、第51條第5款、第38條第1項第2款，刑法施行
法第1條之1第1項、第2項前段，判決如主文。
中    華    民    國    97    年    12    月    30    日
                  刑事第六庭  法  官  高英賓
上正本證明與原本無異。
如不服本判決，應於收受送達後10日內向本院提出上訴書狀（應
敘述具體理由並附繕本）。
上訴書狀如未敘述理由，應於上訴期間屆滿後20日內補提理由書
於本院。
                              書記官  司立文
中    華    民    國    97    年    12    月    30    日
附表：
┌──┬────┬───────┬───┬──────┬───────┬────────┐
│編號│犯罪時間│犯  罪  地  點│被害人│行 竊 方 式 │物  品  名  稱│竊得財物處理情形│
├──┼────┼───────┼───┼──────┼───────┼────────┤
│ １ │97年10月│臺中市○道路之│不  詳│持客觀上足供│ASAMA 牌腳踏車│停放在其位於臺中│
│    │初某日  │路旁          │      │兇器使用之鋼│1 部（車身號碼│市○區○○路367 │
│    │        │              │      │鋸鋸斷車鎖  │：AM00000000號│號18樓之17之住處│
│    │        │              │      │            │）            │                │
├──┼────┼───────┼───┼──────┼───────┼────────┤
│ ２ │97年10月│臺中市北區雙十│乙○○│同上        │橘色捷安特牌腳│同上            │
│    │14日上午│路與精武路口之│      │            │踏車1 部（車身│                │
│    │11時許  │人行道上      │      │            │號碼：G88N7074│                │
│    │        │              │      │            │號，價值約新臺│                │
│    │        │              │      │            │幣《下同》4800│                │
│    │        │              │      │            │元）          │                │
├──┼────┼───────┼───┼──────┼───────┼────────┤
│ ３ │97年10月│臺中市北區崇德│丙○○│同上        │藍銀色腳踏車1 │尚未鋸斷車鎖即為│
│    │15日上午│路與錦中街口  │      │            │部（價值約8000│巡邏員警發現，致│
│    │9時40分 │              │      │            │元）          │未能得逞。      │
└──┴────┴───────┴───┴──────┴───────┴────────┘
附錄論罪科刑法條：
中華民國刑法第321條
犯竊盜罪而有左列情形之一者，處 6 月以上、 5 年以下有期徒
刑：
一  於夜間侵入住宅或有人居住之建築物、船艦或隱匿其內而犯
    之者。
二  毀越門扇、牆垣或其他安全設備而犯之者。
三  攜帶兇器而犯之者。
四  結夥三人以上而犯之者。
五  乘火災、水災或其他災害之際而犯之者。
六  在車站或埠頭而犯之者。
前項之未遂犯罰之。


司法院資訊處製作；財團法人民間司法改革基金會備份。
